# 银行逾期罚息是否属于非经常性损益

提问人：光 华 会 计师 8306 时间：2021-01-27 20:33:04
我们现在做得一个项目公司审计，因资金问题，部分银行借款逾期，按照当时得银行借款协议，有逾期借款罚息，一般是协议约定得借款利率上浮30%-40%，这个罚息计入财务费用，那属于非经常性损益吗，这个逾期借款有的已经超 1 年了，未来是否能归还不能确认，个人理解得是属于经常性损益，但项目组有的同事认为属于非经常性损益，他是从偶发性考虑得，请大家给予指导，是否属于经常性损益

回答人：chenyiwei
罚息是企业资金周转调度出现问题导致的，属于企业的管理问题，也是常规需要面对的经营风险，故不属于非经常性损益。